臺灣高雄地方法院刑事判決　　　　　　　96年度訴字第1402號
公　訴　人　臺灣高雄地方法院檢察署檢察官
被　　　告　甲○○
上列被告因違反毒品危害防制條例案件，經檢察官提起公訴（96
年度毒偵字第978 號）及聲請併案審理（96年度毒偵字第3006號
），嗣被告於本院準備程序進行中，就被訴事實為有罪之陳述，
經合議庭裁定由受命法官獨任適用簡式審判程序審理，本院判決
如下：
    主  文
甲○○施用第一級毒品，累犯，處有期徒刑捌月。扣案之注射針
筒壹支沒收。
    事  實
一、甲○○前因犯搶奪、違反毒品危害防制條例案件，分別經本
    院以93年度訴字第3386號、94年度簡字第81號判決判處有期
    徒刑1 月2 月、3 月確定，復經本院以94年度聲字第1165號
    定其應執行之刑為1 年3 月，其入監服刑後，嗣於民國95年
    6 月13日縮短刑期假釋出監，並於同年8 月14日保護管束期
    滿而執行完畢。又其前於93年間因施用毒品案件，經本院以
    93年度訴字第441 號裁定送執行觀察、勒戒後，認無繼續施
    用毒品之傾向，而於93年6 月7 日執行完畢釋放出所，復經
    臺灣高雄地方法院檢察署檢察官於93年6 月3 日以93年度毒
    偵緝字第292 號不起訴處分確定。詎仍不知悔改，明知海洛
    因係毒品危害防制條例第2 條第2 項第1 款明定之第一級毒
    品，不得施用或持有，仍於前開觀察勒戒執行完畢後5 年內
    ，基於施用第一級毒品海洛因之犯意，於95年11月20日中午
    12 時 許，在高雄縣鳥松鄉○○村○○○街3 號住處，以將
    海洛因摻水稀釋放入注射針筒後施打之方式，施用第一級毒
    品海洛因1 次。嗣於95年11月23日12時40分許，在高雄縣鳳
    山市○○路與武慶二路口，為警查獲，並扣得注射針筒1 支
    。
三、案經高雄縣政府警察局鳳山分局及高雄市政府警察局三民第
    一分局分別報請臺灣高雄地方法院檢察署檢察官偵查起訴。
    理  由
壹、程序部分：
    本件被告所犯為死刑、無期徒刑或最輕本刑為3 年以上有期
    徒刑以外之罪，其於準備程序中就被訴事實為有罪之陳述，
    經法官告知簡式審判程序之旨，並聽取公訴人及被告之意見
    後，依刑事訴訟法第273 條之1 第1 項規定，裁定由受命法
    官獨任進行簡式審判程序，合先敘明。
貳、實體部分：
一、上揭事實，已據被告於本院審理中坦承不諱，且其於95年11
    月23日所採驗之尿液，經送往台灣檢驗科技股份有限公司以
    GC/MS 方法（氣相層析/ 質譜儀法）檢驗，結果確呈第一級
    毒品海洛因代謝後嗎啡之陽性反應，此有卷附該公司95年12
    月25日報告編號KH2006C0000000號濫用藥物尿液檢驗報告（
    見高雄縣政府警察局鳳山分局鳳警刑移字第0960000076號刑
    案偵查卷宗第16頁）；此外，復有扣案之注射針筒1 支可證
    ，足認被告上開自白確與事實相符，洵堪採為論罪科刑之依
    據。
二、又被告前曾因施用毒品案件，經送觀察、勒戒，而於93年6
    月7 日因無繼續施用傾向執行完畢釋放出所，復經臺灣高雄
    地方法院檢察署檢察官為不起訴等情，業如事實欄一之所述
    ，復有93年度毒偵緝字第292 號不起訴處分書、臺灣高等法
    院被告前案紀錄表、被告刑案資料查註紀錄表、全國施用毒
    品案件紀錄表各1 份在卷可稽，被告於前開觀察勒戒執行完
    畢釋放後，5 年內再為本件施用毒品犯行，自應依法論罪科
    刑。是以本件事證明確，被告犯行堪以認定。
三、論罪科刑部分：
  (一)按海洛因係毒品危害防制條例第2 條第2 項第1 款所稱之第
    一級毒品，是被告施用海洛因之行為，係犯該條例第10條第
    1 項之施用第一級毒品罪。
  (二)被告持有第一級毒品，嗣進而施用之，持有之低度行為應為
    施用之高度行為所吸收，不另論罪。
  (三)又被告犯有如事實欄一所示之前科，而於95年8 月14日縮短
    刑期執行完畢之事實，有前開刑案資料查註紀錄表、前案紀
    錄表各1 份附卷可稽。詎其於前開有期徒刑執行完畢後5 年
    內，復故意犯本案有期徒刑以上之罪，應依刑法第47條第1
    項之規定，論以累犯，並加重其刑。
  (六)爰審酌被告前已因施用毒品案件經觀察、勒戒，本應徹底戒
    除毒癮，不料其竟仍繼續施用毒品，已如上述，顯見其並無
    戒除毒害之決心，量刑不宜從輕，惟念其犯後坦承犯行，施
    用毒品乃自戕一己之身體健康，並具有病患性人格之特質，
    行為本身對社會所造成之危害並非直接、鉅大及其犯罪手段
    、動機、目的等其他一切情狀，量處如主文所示之刑，以資
    懲儆。
四、沒收部分：查本件扣案之注射針筒1 支，雖非違禁物，然為
    被告所有，且供其施用第一級毒品所用之物，業據被告於警
    詢中供承在卷（見前開警卷第6 頁），爰依刑法第38條第1
    項第2 款規定，宣告沒收之。
五、另檢察官聲請移送併辦部分（即96年度毒偵字第3006號）雖
    以：被告基於施用第一級毒品海洛因之犯意，於96年2 月27
    日上午6 時5 分回溯24小時內某時（不含公權力拘束時間）
    ，在不詳處所，施用第一級毒品海洛因之犯行，與前開論罪
    科刑部分具有集合犯之關係，屬於包括一罪，為法律上之同
    一案件，爰依法併案審理云云。惟查，上揭於96年2 月27日
    經警查獲之施用第一級毒品海洛因犯行，施用時間係在96年
    2 月26日晚間8 時許，而自95年11月20日（即前開論罪科刑
    認定之施用時間）之後，並未施用海洛因，直至96年2 月26
    日因身體不舒服始再施用第2 次海洛因之事實，業據被告於
    本院審理時供承在卷（見本院卷第34頁）。是被告既於96年
    2 月26日係因身體不舒服始再施用海洛因，顯見被告並非於
    95年11月20日起，即基於基於反覆持續施用第一級毒品海洛
    因之單一行為決意而不斷施用海洛因，況被告先後2 次施用
    第一級毒品海洛因之時間，相隔已達3 月有餘（即95年11月
    20 日 、96年2 月26日），益證被告應係事後另行起意而於
    96年2 月26日再次施用海洛因，核與前開論罪科刑部分，並
    無集合犯之同一案件關係，本院尚不得併予審理，自應退由
    檢察官另為適法之處理，附此敘明。
據上論斷，應依刑事訴訟法第273 條之1 第1 項、第284 條之1
、第299 條第1 項前段，毒品危害防制條例第10條第1 項，刑法
第11條、第47條第1 項、第38條第1 項第2 款，判決如主文。
本案經檢察官乙○○到庭執行職務。
中　　華　　民　　國　　96　　年　　4 　　月　　30　　日
                  刑事第八庭    法　官  李育信
以上正本證明與原本無異。
如不服本判決，應於收受送達後10日內向本院提出上訴書狀。
中　　華　　民　　國　　96　　年　　4 　　月　　30　　日
 　　　　　　　　　　　　       書記官  廖佳玲
附錄本案論罪科刑法條：
毒品危害防制條例第10條第1項
施用第一級毒品者，處6月以上5年以下有期徒刑。
